【裁判字號】    98,交聲,3671
【裁判日期】    991231
【裁判案由】    交管條例聲異
【裁判全文】
臺灣板橋地方法院交通事件裁定        98年度交聲字第3671號
原處分機關  臺北市交通事件裁決所
異  議  人
即受處分人  呂仁揚
上列異議人即受處分人因違反道路交通管理處罰條例案件，對於
臺北市交通事件裁決所98年9 月30日所為之裁決處分（裁決字號
：北市裁罰字第裁22-A1A134978號），聲明異議，本院裁定如下
：
    主  文
異議駁回。
    理  由
一、原處分意旨略以：異議人即受處分人呂仁揚於民國98年6 月
    20日0 時許，駕駛車牌號碼1152-MR 號自用一般小客車，行
    經臺北市○○○路○ 段，因有在多車道左轉彎，不先駛入內
    側車道及違反道路交通安全規則肇事致人受傷之違規，為臺
    北市政府警察局交通警察大隊交通事故處理組以其違反道路
    交通管理處罰條例第48條第1 項第4 款、第61條第3 項之規
    定，製發北市警交大字第A1A134978 號舉發違反道路交通管
    理事件通知單（下稱本案舉發通知單）逕行舉發，前開舉發
    通知單掛號郵寄至異議人位於新北市泰山區（改制前為臺北
    縣泰山鄉○○○路74號住所，因未會晤本人，而將前開裁決
    書交予有辨別事理能力之異議人之受雇人即世經企業人員蔡
    飛鴻收受而合法送達予異議人。異議人向臺北區交通事件裁
    決所陳述意見，原處分機關以異議人違規事實明確，依道路
    交通管理處罰條例第48條第1 項第4 款、第61條第3 項之規
    定，於98年9 月30日以北市裁罰字第裁22-A1A134978號裁決
    書裁處罰鍰新臺幣（下同）600 元，並記違規點數1 點、3
    點，前開裁決書於98年9 月30日由異議人親自簽收，有前述
    舉發通知單、裁決書暨送達證書在卷足稽。
二、聲明異議意旨如附件。
三、按汽車行駛至4 車道以上或同向2 車道之交岔路口，欲左轉
    彎時，應距交岔路口30公尺前換入內側車道或左轉車道，道
    路交通安全規則第102 條第1 項第5 款定有明文。又汽車駕
    駛人在多車道左轉彎，不先駛入內側車道者，處600 元以上
    、1,800 元以下罰鍰，並記違規點數1 點；汽車駕駛人，駕
    駛汽車違反道路交通安全規則、第33條之管制規則，因而肇
    事致人受傷者，記違規點數3 點，道路交通管理處罰條例第
    48 條 第1 項第4 款後段、第63條第1 項第1 款、第61條第
    3 項分別定有明文。
四、經查，98年6 月20日0 時許，異議人駕駛車牌號碼1152-MR
    號自小客車，行經臺北市○○○路、錦州街口時，與騎乘車
    牌號碼YIF-430 號重型機車之林成鑫發生交通事故一情，業
    據異議人於本院訊問時自承在卷（見本院99年3 月19日訊問
    筆錄），前開事實堪以認定。再證人林成鑫於警詢、檢察官
    偵查中及本院訊問時證稱：98年6 月20日0 時許，伊騎乘車
    牌號碼YIF-430 號機車行駛在臺北市○○○路往北方向車道
    上，該行向有三個車道，伊行駛在最中間亦即第二車道，異
    議人駕駛車牌號碼1152-MR 自小客車行駛在伊前方，亦行駛
    在第二車道，異議人行駛到建國北路與錦州街時，未打方向
    燈亦未變換至內側車道，即直接左轉至錦州街，伊直覺反應
    向左閃避異議人所駕車輛，但仍剎車不及，伊所騎乘機車車
    頭擦撞異議人所駕自小客車左後車門，伊車龍頭頂到伊胸口
    ，渠等係在內側車道發生擦撞等語明確（見臺灣臺北地方法
    院檢察署98年度偵字7055號偵查卷第5 至7 頁、第39頁、本
    院99年3 月19日訊問筆錄），且異議人亦自承其車輛左後方
    遭撞擊等語（臺灣臺北地方法院99年度交易字第411 號案件
    99年7 月21日審判筆錄），故證人林成鑫所稱其所駕機車撞
    擊異議人所駕車輛左後方一節，堪以認定。再證人林成鑫迭
    於警詢、檢察官偵查中及本院訊問時均證稱本案事故發生前
    ，其行駛在臺北市○○○路往北方向中間即第二車道上，果
    異議人於事故發生前係行駛在內側車道，豈會與行駛在第二
    車道之林成鑫所駕車輛發生擦撞。況苟如異議人所辯其於本
    件事故發生前即已行駛在內側車道行駛，其左側並無車輛云
    云（見同上偵查卷第40至41頁），則異議人既已在該向車道
    最左側，證人林成鑫又如何能自異議人所駕車輛左側撞擊異
    議人車輛？故異議人前開所辯，顯有不實，本件事故發生，
    異議人應係行駛在臺北市○○○路往北方向第二車道上無疑
    。至卷附道路交通事故現場圖雖記載建國北路往北方向內側
    車道遺有剎車痕跡，且其上標有經塗改「A 車之剎車痕」之
    文字，其中「A 」部分A 、B 字母重疊，故無法單就前開記
    載辨識究係何車剎車痕。而證人即製作前開現場圖之員警彭
    恩良證稱：伊沒有辦法確定伊所繪製之煞車痕是否為本案事
    故車輛所造成，亦無法確定該等剎車痕係機車抑或汽車之剎
    車痕等語（臺灣臺北地方法院99年度交易字第411 號案件99
    年9 月20日審判筆錄），故前開現場圖上關於剎車痕文字之
    記載並不明確，且應係推測所得，自難僅因其上記載而推斷
    究係異議人抑或證人林成鑫所駕車輛造成。又異議人於檢察
    官偵查中供稱：伊至錦州街口時左轉，然後在錦州街發生車
    禍，伊左轉錦州街前並無緊急剎車，現場剎車痕並非伊所遺
    留等語（見同上偵查卷第40至41頁），證人林成鑫於檢察官
    偵查中證稱：伊不知前開剎車痕是否伊車造成等語（見同上
    偵查卷第40頁），異議人否認前開剎車痕係其所遺留，而證
    人林成鑫、彭恩良復無法證述前開剎車痕確與本案有關，故
    該等剎車痕自不足為異議人所辯其行駛在內側車道一節之佐
    證，併予敘明。
五、綜上所述，異議人確有在前開時、地，在多車道左轉彎，不
    先駛入內側車道及違反道路交通安全規則肇事致人受傷之違
    規行為。原處分機關依前開道路交通管理處罰條例第48條第
    1 項第4 款、第61條第3 項之規定，裁處受處分人罰鍰600
    元，並記違規點數1 點、3 點，尚無違誤。異議人異議意旨
    ，為無理由，自應將其異議駁回。
六、據上論斷，應依道路交通管理處罰條例第87條第2 項、道路
    交通案件處理辦法第19條，裁定如主文。
中    華    民    國    99    年    12    月    31    日
                    交通法庭  法  官  何燕蓉
如不服本裁定，應於裁定送達後五日內敘明抗告理由，向本院提
出抗告狀。
上列正本證明與原本無異。
                              書記官  王元佑
中    華    民    國   100    年    1     月    5     日

司法院資訊處製作；財團法人民間司法改革基金會備份。
